臺灣臺中地方法院民事判決  
111年度中簡字第2941號
原      告  吳波    


被      告  曾俊儒  

訴訟代理人  吳柏源  

被      告  吳為鈺  


訴訟代理人  邱逸晨  
上列當事人間請求侵權行為損害賠償事件，於民國111年11月8日
言詞辯論終結，本院判決如下：
    主      文
原告之訴及其假執行之聲請均駁回。
訴訟費用由原告負擔。
　　事實及理由
一、原告主張：被告吳為鈺本應注意將車輛違規停放在交岔路口
    前紅線上會影響其他車輛駕駛人之視線，而依當時情況，並
    無不能注意之情事，竟疏未注意，於民國108年10月11日18
    時39分許前某時，將其所管領之車牌號碼000-0000號自用小
    客車，停放在臺中市西區近美村路1段118巷與中美街交岔路
    口之中美街路旁紅線上，嗣被告曾俊儒於同年月日18時39分
    許，騎乘車牌號碼000-0000號普通重型機車，沿中美街由南
    往北方向行駛，行經前揭交岔路口時，本應注意車前狀況，
    隨時採取必要之安全措施，而依當時情況並無不能注意之情
    事，竟疏未注意，原告亦騎乘車牌號碼000-000號普通重型
    機車，沿美村路1段118巷由東往西方向行駛，行經前揭交岔
    路口時，亦本應注意車前狀況，隨時採取必要之安全措施，
    而依當時情況亦無不能注意之情事，竟亦疏未注意，被告曾
    俊儒之機車與原告之機車因而發生碰撞，致原告受有左側橈
    骨下端骨折合併遠端橈尺關節半脫位、左肩及左肘扭拉傷、
    左肩夾擠症候群合併粘黏性關節囊炎等傷害。原告就系爭車
    禍受有傷害，先就損害之50萬元範圍內，先為一部請求，爰
    依民法第184條第1項、第185條、第191條之2、第193條、第
    196條之規定提起本件訴訟。並聲明：1.被告應連帶給付原
    告50萬元，及自起訴狀繕本送達之翌日起至清償日止，按年
    息5%計算之利息。2.原告願供擔保請准宣告假執行。
二、被告抗辯：
　㈠被告曾俊儒部分：原告於108年10月11日與被告曾俊儒發生交
    通事故，原告之損害賠償請求權已於110年10月11日消滅，
    原告分別於109年7月16日及110年6月22日向被告曾俊儒投保
    汽機車強制責任保險之南山產物保險股份有限公司申請理賠
    金共計31萬6,895元，難謂原告不知請求權時效之情事，故
    原告之請求權已罹逾時效，被告毋庸再為給付。就衣物毀損
    5,000元之部分，應依法折舊。而勞動力減損之部分，依原
    告職業性質及受傷前之工作內容與勞動力減損比例不相符，
    原告請求291萬9,534元並無理由。關於慰撫金部分，因被告
    曾俊儒無前科，學歷為高中畢業，目前擔任作業員，原告請
    求50萬元精神慰撫金實屬過高。並聲明：1.原告之訴駁回。
    2.如受不利判決，願供擔保，請准宣告免為假執行。
　㈡被告吳為鈺部分：原告之損害賠償請求權已罹逾時效。並聲
    明：原告之訴駁回。
三、本院之判斷
　㈠原告主張被告吳為鈺於上開時、地，將車輛違規停放在交岔
    路口前紅線上會影響其他車輛駕駛人之視線；被告曾俊儒則
    騎乘車牌號碼000-0000號普通重型機車，沿中美街由南往北
    方向行駛，行經上開交岔路口時，本應注意車前狀況，隨時
    採取必要之安全措施，依當時情況並無不能注意之情事，竟
    疏未注意，原告騎乘車牌號碼000-000號普通重型機車，沿
    美村路1段118巷由東往西方向行駛，行經前揭交岔路口時，
    與被告曾俊儒之機車發生碰撞，致生本件事故之事實，業據
    其提出之中國醫藥大學附設醫院診斷證明書、仁愛醫療財團
    法人大里仁愛醫院、臺中市交通事件裁決處函及其覆議意見
    書、臺中市政府警察局道路交通事故調查卷宗、交通事故現
    場圖、道路交通事故調查報告表、道路交通事故初步分析研
    判表、道路交通事故談話紀錄表、交通事故補充資料表及照
    片為憑，為被告所不爭執，自堪信為真實。
　㈡惟按因侵權行為所生之損害賠償請求權，自請求權人知有損
    害及賠償義務人時起，二年間不行使而消滅；時效完成後，
    債務人得拒絕給付，民法第197條第1項、第144條第1項定有
    明文。原告依民法第184條對被告行使損害賠償請求權，應
    自原告知悉發生本件交通事故即108年10月11日起算2年消滅
    時效，惟原告於111年6月16日提起本件訴訟，業已罹於2年
    之消滅時效，且原告並未提出時效中斷之事由供本院審酌，
    是以原告之損害賠償請求權已因罹於2年時效而消滅。被告
    以時效抗辯為由，拒絕給付，自屬有據。
　㈢從而，原告依民法第184條第1項、第185條、第191條之2、
    第193條、第196條之規定，請求被告給付50萬元，及自起訴
    狀繕本送達翌日起至清償日止按年息5%計算之利息，為無理
    由，應予駁回。原告之訴既經駁回，其假執行之聲請即失所
    依附，應併予駁回。
四、本件事證已臻明確，兩造其餘攻擊防禦方法及所舉證據，經
    審酌結果，與本件判決結論均無影響，爰不一一論述，附此
    敘明。
五、訴訟費用負擔之依據：民事訴訟法第78條。
中　　華　　民　　國　 111　　年　　11　　月　　22　　日
                  臺灣臺中地方法院臺中簡易庭
                              法　官  吳蕙玟
以上正本係照原本作成。
如不服本判決，應於送達後20日內，向本院提出上訴狀並表明上
訴理由，如於本判決宣示後送達前提起上訴者，應於判決送達後
20日內補提上訴理由書（須附繕本）。如委任律師提起上訴者，
應一併繳納上訴審裁判費。
中　　華　　民　　國　　111 　年　　11　　月　　22　　日
                                  書記官　楊思賢